# 增资尚未办理验资及工商登记，跨年度账务处理及现流列报

提问人：shidongliu3 时间：2013-02-05 20:45:52
A、B为内资公司，C为外资，ABC共同出资组建公司D，去年 12 月进行增资， 12 月份A、B按原始出资比例缴入基本户（摘要为投资款），后续因C公司外汇管制直至今年 2 月尚未缴足，增资协议中明确了不可抗力因素包括相关审批。仅时间因素，尚未办理。 1 、D公司对上述投资款如何处理，暂挂其他应付款，现流上为收到的其他与筹资活动有关的现金？ 2 、A、B能否挂长投，还是也挂其他应收款，现流为支付的其他与投资活动有关的现金？ 3 、后续验资债转股？D对上述投资款都花完了。 4 、如果D报告日上述事项还未办理，审计报告如何披露？

回答人：chenyiwei
回复 shidongliu3 的帖子
1 、虽然C未按时缴足出资，但如果A、B的出资符合相关法律规定的形式要件，则D应确认为实收资本，现金流量表上列报为吸收投资收到的现金。
2 、如果C符合确认实收资本的条件，则A、B也相应确认为长期股权投资。 3 、验资仍按货币出资办理，但需注意因为验资款已被动用导致的高度验资风险，谨慎承接。（不符合债转股条件） 4 、各方报表中均如实披露截至财务报表批准报出日为止的实际出资和相关法律手续办理情况，以及对出资尚未办理验资的事实。如果A或B能够控制D，则应纳入合并报表范围。

提问人：qjr1124 时间：2013-02-06 09:08:23
回复 shidongliu3 的帖子
合资企业相关其他证照是否已经下来，如是,D公司挂其他应收款应是可以的。

回答人：chenyiwei
不恰当，实收资本应当在实际收到出资时确认，因此不能就股东尚未缴纳的出资款确认其他应收款。